【裁判字號】    98,易,1252
【裁判日期】    990212
【裁判案由】    傷害
【裁判全文】
臺灣臺南地方法院刑事判決              98年度易字第1252號
公  訴  人  臺灣臺南地方法院檢察署檢察官
被      告  丙○○
上列被告因傷害案件，經檢察官提起公訴（98年度營偵字第883
號），本院判決如下：
    主  文
丙○○犯傷害罪，處有期徒刑伍月，如易科罰金，以新臺幣壹仟
元折算壹日。
    事  實
一、丙○○於民國（下同）98年3月4日凌晨3時許，在其所經營
    位於臺南縣新營市○○路232號之「明日之星卡拉OK店」，
    因認丁○○擅自進入該店櫃檯內，而與丁○○發生口角，詎
    丙○○竟基於傷害人身體之故意，以徒手、用腳踢踹等方式
    ，毆打丁○○，致丁○○受有頭部外傷合併鼻樑挫傷，流鼻
    血及撕裂傷約0.5公分、左肩部挫傷合併瘀血、右肘挫傷、
    左髖部及兩側足踝挫傷、左手腕挫傷等傷害。
二、案經丁○○訴由臺南縣警察局新營分局報告臺灣臺南地方法
    院檢察署檢察官偵查起訴。
    理  由
一、證據能力方面：告訴人即被害人丁○○於警詢及檢察事務官
    前之陳述，係被告張台生以外之人於審判外之陳述，被告既
    然不同意作為證據（見本院卷第27頁），依刑事訴訟法第15
    9條第1項規定及第159條之5第1項規定之反面解釋，原則上
    即不得作為本案裁判基礎之證據資料。檢察官又未指出告訴
    人即被害人丁○○先前於警詢及檢察事務官前之陳述，與其
    後於審判中之證述有何不符之情事，亦未證明告訴人即被害
    人丁○○先前於警詢及檢察事務官前之陳述，具有「較可信
    之特別情況」，及係為證明本案犯罪事實存否所必要之證據
    ，不符合刑事訴訟法第159條之2例外得作為證據之要件規定
    ，自無法回復其證據能力。
二、訊據被告丙○○固承認其於上開時、地，與告訴人丁○○發
    生口角之情無訛，惟矢口否認有何傷害犯行，辯稱：我並未
    打告訴人，是告訴人打我，98年3月4日凌晨2時餘許，告訴
    人來我店裡，那時客人差不多都走了，我叫員工收一收要休
    息了，我看告訴人走進櫃檯裡面，就對她說這麼晚了不回去
    ，還在那邊做什麼，告訴人說這是她的事，我跟她說妳想要
    做什麼，這麼晚了站在櫃檯那邊做什麼，我在櫃檯那邊跟她
    爭執一下子，我又跟她說妳是不是要偷拿錢，她說我沒用的
    人，就是會吵架，結果她惱羞成怒，出手打我，我想還手，
    她轉身離開要跑時，就自己跌倒，她就說要告我云云。經查
    ：(一)被告所為上開犯罪事實，業據告訴人丁○○於審理中以
    證人身分到庭結證綦詳（見本院卷第46至67頁），又告訴人
    丁○○與被告並無仇怨，當無甘冒誣告、偽證之風險，而誣
    賴構陷被告之理。此外，告訴人丁○○因被告之攻擊，致受
    有上開傷害之事實，亦有奇美醫院柳營分院診斷證明書1份
    在卷可稽（見警卷第11頁），依該紙診斷證明書所載，告訴
    人受傷之部位，與其所為證述相一致，傷勢吻合，故被告所
    為上開犯罪之事實，可堪採認為真正，復有明日之星卡拉OK
    店現場圖及現場照片10張在卷可佐（見偵卷第12至17頁）；
    被告上開所辯未出手毆打告訴人云云，顯係卸責之詞，不足
    採信。(二)至於證人即上開「明日之星卡拉OK店」之服務生甲○○雖於檢察事務官詢問時證稱及於審理中到庭結證稱：98
    年3月4日凌晨約2時餘許，那時我們快要下班，已經在收東
    西，店裡沒有客人了，我在門口送客人出去，丁○○進來店
    裡，我不知道她進來要做什麼，我就進去收東西，被告就跟
    丁○○說要下班了，妳怎麼跑來，那時我在收桌子，發現丁○○走到店內櫃檯裡，被告有問她要做什麼事，丁○○說沒
    有什麼事，被告說沒什麼事就趕快回家，然後我抬頭看到丁○○用右手打被告的左臉，接下來丁○○轉身往櫃檯外面跑
    ，我看到她右腰撞到櫃檯桌角，「碰」的一聲，她就跌倒，
    在木板材質地板上滑行，她臉部撞到櫃檯北邊那一組桌椅的
    沙發坐椅右側邊的角，沙發是塑膠外皮包起來的，之後她馬
    上爬起來，對著櫃檯那邊說要告被告，就跑出去，我沒有看
    到她的臉有無受傷，被告一直留在櫃檯裡面，都沒有走出來
    ，丁○○離開後，被告就叫我們收一收下班了云云（見核交
    卷第7、8頁，本院卷第67至92頁），惟依證人甲○○所述，
    告訴人身上至多僅應受有1、2處傷害，然而告訴人全身卻受
    有頭部、鼻樑、左肩部、右肘、左髖部、兩側足踝及左手腕
    等多處外傷、挫傷、撕裂傷或瘀血之傷害，受傷部位不少，
    顯見證人甲○○上開證言之真實性，已值懷疑，又參諸證人
    甲○○迄今業已受被告僱傭，在上開卡拉OK店工作，期間長
    達5、6年餘，可見證人甲○○與被告關係密切，交誼甚好，
    其所證顯有避重就輕、曲意迴護被告之情，存有偏頗，不足
    採信，故證人甲○○於偵查中暨審理中以證人身分到庭結證
    之證述不足為被告有利之認定。(三)綜上，被告上開所辯顯係
    卸責之詞，不足採信，本件事證明確，被告所為傷害之行為
    ，洵可認定，應依法論科。
三、核被告丙○○所為，係犯刑法第277條第1項傷害罪。爰審酌
    被告素行、犯罪動機、手段，僅因細故即攻擊他人，造成他
    人受有傷害，告訴人所受傷勢及其等間之關係，被告迄今尚
    未與告訴人和解，亦未取得告訴人諒解，暨被告始終否認犯
    行，未具悔意之態度及檢察官之求刑等一切情狀，量處如主
    文所示之刑，併諭知易科罰金之折算標準，以示懲儆。
據上論斷，應依刑事訴訟法第284條之1、第299條第1項前段，刑
法第277條第1項、第41條第1項前段，刑法施行法第1條之1第1項
、第2項前段，判決如主文。
本案經檢察官乙○○到庭執行職務。
中    華    民    國    99    年    2     月    12    日
                  刑事第十庭    法  官  盧鳳田
以上正本證明與原本無異。
如不服本判決應於收受判決後10日內向本院提出上訴書狀（應附
繕本）。
                                書記官  黃憶筑
中    華    民    國    99    年    2     月    12    日
附錄本件論罪科刑法條：
刑法第277條第1項：
傷害人之身體或健康者，處3 年以下有期徒刑、拘役或1000元以
罰金。

司法院資訊處製作；財團法人民間司法改革基金會備份。
